【裁判字號】    97,破,14
【裁判日期】    970201
【裁判案由】    破產宣告
【裁判全文】
臺灣臺北地方法院民事裁定                97年度破字第14號
聲  請  人  飛奕國際科技有限公司清算人甲○○
相  對  人  飛奕國際科技有限公司
上列當事人間聲請破產宣告事件，本院裁定如下：
    主  文
聲請駁回。
聲請程序費用由聲請人負擔。
    理  由
一、本件聲請意旨略以：聲請人清查財務狀況，目前相對人資產
    為27,031元，積欠營利事業所得稅及汽車燃料稅分別為1,50
    7,470元、及48,212元。聲請人現既無營業活動，且現有資
    產顯不足以抵償負債，聲請人確已無清償之能力，為早日清
    理負債，爰聲請宣告破產等語。
二、按股份有限公司財產不足清償其債務時，清算人應聲請宣告
    破產，公司法第334 條準用同法第89條第1 項固定有明文。
    惟所謂破產，係於債務人不能清償債務時，為使全部債權人
    獲得平等滿足，對於債務人之總財產，由法院介入其分配過
    程之一般強制執行程序，故如無多數破產債權人存在，即無
    宣告破產之必要。又依稅捐稽徵法第6 條第1 項、加值型及
    非加值型營業稅法第57條規定，稅捐之徵收，或納稅義務人
    欠繳加值型及非加值型營業稅法所定之稅款、滯報金、怠報
    金、滯納金、利息及合併、轉讓、解散或廢止時依法應徵而
    尚未開徵或在納稅期限屆滿前應納之稅款，均應較普通債權
    優先受償，按之破產法第112 條規定，營業稅、營利事業所
    得稅之徵收，於破產程序中，應優先於他債權而受清償，如
    債務人公司資產尚不足清償積欠之營業稅、營利事業所得稅
    ，同一優先順位復別無他債權人，應認無多數債權人之存在
    ，而不得聲請宣告破產。
三、本件聲請人主張其現有資產顯不足以抵償負債，聲請人確已
    無清償之能力等情，固據其提出97年度財產目錄、財產狀況
    說明書、資產負債表、債權人清冊、財政部台北市國稅局中
    南稽徵所96年11月9日財北國稅中南服字第0960030223號函
    、交通部公路總局台中區監理所96年11月13日中監稅字第0
    960047394號函等件為證。惟依聲請人所提之欠稅情形，聲
    請人積欠之營業事業所得稅為1,507,470元、汽車燃料稅25,
    812元及罰鍰22,400元，而聲請人現有資產為27,031元，顯
    見聲請人現有資產尚不足清償上開稅款、罰鍰，依加值型及
    非加值型營業稅法第57條、稅捐稽徵法第6條第1項之規定，
    上開稅款、罰鍰既優先於其他債權受償，此外，復查無其他
    優先債權人存在，揆諸前揭說明，本件已難認有多數債權人
    存在。且飛奕國際科技有限公司資產尚不足清償稅捐債權，
    倘宣告破產，自須先支付破產財團之管理、變價及分配所生
    之費用等財團費用，將使破產財團財產更形減少，徒使稅捐
    債權減少分配，而其他債權人亦不可能因此而受有分配，實
    無宣告破產之實益，依首揭說明，本件聲請宣告破產與破產
    制度之本旨不符，自無理由，應予駁回。
四、依破產法第5 條，民事訴訟法第95條、第78條，裁定如主文
    。
中    華    民    國    97    年    2    月     1     日
                  民事第五庭  法  官  吳佳薇
如對本裁定抗告須於裁定送達後10日內向本院提出抗告狀，並繳
納抗告費新臺幣1,000元。
以上正本係照原本作成。
中    華    民    國    97    年    2    月     1     日
                              書記官  許博為


司法院資訊處製作；財團法人民間司法改革基金會備份。
